臺灣新北地方法院刑事判決
111年度簡上字第163號
上  訴  人  
即  被  告  寸光輝




                   （現於法務部矯正署桃園看守所另案羈押                      中）
上列被告因竊盜案件，經檢察官提起公訴（110年度少連偵字第4
52號），本院判決如下：
上列上訴人即被告因竊盜案件，不服本院於中華民國111年3月22
日111年度簡字第261號第一審刑事簡易判決（聲請簡易判決處刑
案號：110年度少連偵字第452號），提起上訴，本院管轄之第二
審合議庭判決如下：
    主  文
上訴駁回。
    事實及理由
一、本案經本院審理結果，認第一審判決以被告甲○○所為係犯
    刑法第320條第1項之普通竊盜罪，依刑事訴訟法第449條第1
    項前段、第3項、第454條第2項、第450條第1項，刑法第320
    條第1項、第41條第1項前段、第38條之1第1項前段，刑法施
    行法第1條之1第1項，判處被告有期徒刑4月，並諭知如易科
    罰金，以新臺幣（下同）1,000元折算1日，及諭知沒收未扣
    案之犯罪所得7萬5千元，於全部或一部不能沒收或不宜執行
    沒收時，追徵其價額，其認事用法均無違誤，量刑亦屬適當
    ，應予維持，並均引用如附件所示第一審刑事簡易判決書所
    記載之事實、證據及理由。
二、被告上訴意旨略以：原審量刑過重，未能給予被告與被害人
    商談和解之機會，以彌補被害人之損失，希望能安排調解，
    以彌補被害人財損，亦能減輕罪責，請將原判決撤銷，更為
    適當合法之判決等語。
三、惟查：
 (一)上開犯罪事實，業據被告於警詢及偵查中坦承不諱，核與
     證人即告訴人乙○○、證人黃子祥、少年曾０瑋、胡０允、蘇０
     宇、張０庭等人分別於警詢時所述情節相符（見110年度少
     連偵字第452號卷第9至29頁），此外，並有案發現場監視
     器錄影檔案翻拍照片、遭竊商品清單、Ｍessenger對話紀錄
     截圖各1份附卷可稽（見同上偵查卷第32至40頁、第63至64
     頁、第67頁），足認被告上揭自白與事實相符，其犯行洵
     堪認定。
 (二)按關於刑之量定，為求個案裁判之妥當性，法律賦予法院
     裁量之權，量刑輕重，係屬事實審法院得依職權自由裁量
     之事項，苟已斟酌刑法第57條各款所列情狀而未逾越法定
     刑度，不得遽指為違法（最高法院72年台上字第6696號判
     例意旨參照）。又按在同一犯罪事實與情節，如別無其他
     加重或減輕之原因，下級審量定之刑，亦無過重或失輕之
     不當情形，則上級審法院對下級審法院之職權行使，原則
     上應予尊重（最高法院85年度台上字第2446號判決意旨參
     照）。從而，刑之量定係實體法上賦予法院得為自由裁量
     之事項，倘法院未有逾越法律所規定之範圍，或濫用其權
     限，即不得任意指摘為違法。經查，原審審酌被告前已多
     次因竊盜案件經法院判處罪刑，猶未能記取教訓，仍任意
     竊取他人財物，顯然欠缺尊重他人財產權之觀念；兼衡其
     智識程度高職畢業、家境勉持之生活狀況、犯罪之動機、
     目的、手段、所竊取之財物價值、被告犯後坦承犯行，態
     度尚可等一切情狀，量處有期徒刑4月之刑，並諭知易科罰
     金之折算標準，並就本案竊取之IPHONE12行動電話5支，為
     其犯罪所得之物，被告於偵訊中供稱1支手機變賣15,000元
     等語，此部分變賣所得共為75,000元，均為被告犯罪所得
     ，未扣案亦未實際合法發還告訴人，故依刑法第38條之1第
     1項前段之規定，宣告沒收，並於全部或一部不能沒收或不
     宜執行沒收時，依同條第3項之規定，追徵其價額。其量刑
     已衡酌其犯罪之動機、智識程度、家庭經濟狀況、目的、
     手段、情節，以及其犯後態度等一切情狀，原審於法定刑
     度內量處上揭之刑，顯已以行為人之責任為基礎，審酌刑
     法第57條各款所列情形，為科刑輕重標準之綜合考量，其
     量定之刑罰，並未逾越法定刑度，亦無裁量權濫用或失之
     過輕之情形，核與罪刑相當原則無悖，尚難指其量刑及諭
     知之易科罰金折算標準有何不當或違法。被告雖稱願與告
     訴人和解，賠償告訴人之損失，惟經本院安排調解，告訴
     人均未能到庭進行調解，此有本院刑事調解事件報告書1件
     附卷可稽（見本院卷第125頁），且被告亦未能提出賠償告
     訴人之和解方案，故其認原審量刑過重，請求撤銷原判決
     云云，應非可採。
 (三)綜上，原審認事用法既無違誤，量刑亦屬妥適，自應予維
     持，被告之上訴為無理由，應予駁回。
據上論斷，應依刑事訴訟法第455 條之1 第1 項、第3 項、第36
8條、第373條，判決如主文。
本案經檢察官丙○○偵查後聲請簡易判決處刑，檢察官黃明絹到
庭執行職務。
中　　華　　民　　國　　111 　年　　8 　　月　　25　　日
                  刑事第五庭    審判長法　官胡堅勤
　　　　　　　　　
　　　　　　　　　                    法  官賴昱志
　　　　　　　　　　　　　　　　　　　
　　　　　　　　                      法  官王筱維　
以上正本證明與原本無異
不得上訴。
                                書記官　林蔚然
中　　華　　民　　國　　111 　年　　7 　　月　　1 　　日
附錄本案論罪科刑法條全文：
中華民國刑法第320條：
意圖為自己或第三人不法之所有，而竊取他人之動產者，為竊盜
罪，處5年以下有期徒刑、拘役或50萬元以下罰金。
意圖為自己或第三人不法之利益，而竊佔他人之不動產者，依前
項之規定處斷。
前二項之未遂犯罰之。

附件：
臺灣新北地方法院刑事簡易判決
111年度簡字第261號
聲　請　人　臺灣新北地方檢察署檢察官
被　　　告　甲○○　男　（民國00年0月00日生）
                    身分證統一編號：Z000000000號
　　　　　　　　　　住桃園市○鎮區○○路000巷00弄00號
                    居桃園市○○區○○路000號8樓之1
　　　　　　　　　　（現於法務部矯正署臺中看守所在押中）
上列被告因竊盜案件，經檢察官聲請以簡易判決處刑（110年度
少連偵字第452號），本院判決如下：
    主  文
甲○○竊盜，處有期徒刑肆月，如易科罰金，以新臺幣壹仟元折算
壹日。　
未扣案之犯罪所得新臺幣柒萬伍仟元沒收，於全部或一部不能沒
收或不宜執行沒收時，追徵其價額。　
    事實及理由
一、本案犯罪事實、證據及應適用法條，除證據並所犯法條欄一
    第4至5行「上開車輛租用人紀錄」應予刪除外，其餘均引用
    如附件檢察官聲請簡易判決處刑書之記載。 　
二、爰以行為人之責任為基礎，審酌被告前已多次因竊盜案件經
    法院判處罪刑，猶未能記取教訓，仍任意竊取他人財物，顯
    然欠缺尊重他人財產權之觀念；兼衡其智識程度高職畢業、
    家境勉持之生活狀況、犯罪之動機、目的、手段、所竊取之
    財物價值、被告犯後坦承犯行，態度尚可等一切情狀，量處
    如主文所示之刑，並諭知易科罰金之折算標準，以資懲儆。
    另被告就本案竊取之IPHONE12行動電話5支，為其犯罪所得
    之物，惟訊據被告於偵訊中供稱1支手機變賣15,000元等語(
    見偵卷第99頁背面)，是此部分變賣所得共為新臺幣75,000
    元，均為被告犯罪所得，未扣案亦未實際合法發還告訴人，
    爰依刑法第38條之1第1項前段之規定，宣告沒收，並於全部
    或一部不能沒收或不宜執行沒收時，依同條第3項之規定，
    追徵其價額。
三、依刑事訴訟法第449 條第1項前段、第3項、第454條第2項、
    第450 條第1項，刑法第320條第1項、第41條第1項前段、第
    38條之1第1項前段、第3項，刑法施行法第1條之1第1項 ，
    逕以簡易判決處刑如主文。
四、如不服本判決，得自收受送達之日起20日內向本院提出上訴
    狀，上訴於本院第二審合議庭（須附繕本）。
本案經檢察官丙○○聲請以簡易判決處刑。 
中　 華　　民　　國　 111　　年　　 3　　月　 22   日　
                 刑事第二十六庭  法  官  徐蘭萍
上列正本證明與原本無異。
                                 書記官　吳宜遙
中　　華　　民　　國　　111 　年　　3 　　月　　22　　日
附錄本案論罪科刑法條全文：
中華民國刑法第320條：
意圖為自己或第三人不法之所有，而竊取他人之動產者，為竊盜
罪，處5年以下有期徒刑、拘役或50萬元以下罰金。
意圖為自己或第三人不法之利益，而竊佔他人之不動產者，依前
項之規定處斷。
前二項之未遂犯罰之。
 附件：   　　
臺灣新北地方檢察署檢察官聲請簡易判決處刑書
                                  110年度少連偵字第452號
　　被　　　告　甲○○　男　41歲（民國00年0月00日生）
　　　　　　　　　　　　住桃園市○鎮區○○路000巷00弄00
                          號
                        居桃園市○○區○○路000號8樓之1
　　　　　　　　　　　　國民身分證統一編號：Z000000000號
上列被告因竊盜案件，業經偵查終結，認為宜聲請以簡易判決處
刑，茲將犯罪事實及證據並所犯法條分敘如下：
　　　　犯罪事實
一、甲○○意圖為自己不法之所有，基於竊盜之犯意，於民國110
    年7月11日14時7分許，駕駛車牌號碼000-0000號租賃小客車
    ，搭載黃子祥（所涉竊盜罪嫌，另為不起訴處分）、少年曾
    Ｏ瑋（93年10月生，真實姓名年籍詳卷）、胡Ｏ允（96年11月
    生，真實姓名年籍詳卷）、蘇Ｏ宇（94年10月生，真實姓名
    年籍詳卷）、張Ｏ庭（94年12月生，真實姓名年籍詳卷）等
    人，前往新北市○○區○○路000號A+shop蘋果專賣店；嗣甲○○
    趁無人注意之際，獨自徒手竊取店長乙○○所管領、置放於店
    內貨架上之iPhone 12手機5支（價值共約新臺幣15萬1,900
    元），並裝入隨身攜帶之背包內而得手，旋即駕駛上開車輛
    離去。嗣乙○○盤點商品時發現短少，經調閱監視器錄影畫面
    後報警處理，因而循線查悉上情。
二、案經乙○○訴由新北市政府警察局土城分局報告偵辦。
　　　　證據並所犯法條
一、上揭犯罪事實，業據被告甲○○於警詢時及偵訊中坦承不諱，
    核與證人即告訴人乙○○、同案被告黃子祥、少年曾Ｏ瑋、胡Ｏ
    允、蘇Ｏ宇、張Ｏ庭證述之情節相符，並有案發現場監視器錄
    影檔案翻拍照片、遭竊商品清單、上開車輛租用人紀錄、被
    告與同案被告黃子祥對話紀錄截圖各1份附卷可稽，足認被
    告上揭自白與事實相符，其犯嫌洵堪認定。
二、核被告所為，係犯刑法第320條第1項竊盜罪嫌。被告所竊得
    之物未扣案，亦未實際合法發還被害人，請依刑法第38條之
    1第1項、第3項規定，宣告沒收，並於全部或一部不能沒收
    或不宜執行沒收時，追徵其價額。
三、依刑事訴訟法第451條第1項聲請逕以簡易判決處刑。
　　此　致
臺灣新北地方法院
中　　華　　民　　國　 110　　年　　11　　月　　11　　日
　　　　　　　　　　　　　　　檢　察　官　丙○○